# 求助陈版主，新金融工具准则，理财列示科目的疑问。

提问人：liuweisheng 时间：2021-04-13 15:26:00
新金融工具准则下，其他理财产品是不是不能列示其他货币资金，谢谢版主解惑。
什么情况列示交易性金融资产，什么情况列示其他流动资产。

回答人：chenyiwei
按照目前的监管要求，理财产品或者是保本浮动收益，或者是非保本浮动收益。这样的合同现金流量特征是无法通过SPPI测试的，且理财产品本身不符合发行方权益工具的定义，所以理财产品投资只能作为以公允价值计量且其变动计入损益的金融资产，根据其预计存续期或者持有期限列报为“交易性金融资产”或者“其他非流动金融资产”。
某些理财产品（如此前的一些“假结构性存款”）虽然名义上嵌入了衍生工具，但通过条款设计使得这些嵌入衍生工具对合同现金流量极不可能产生影响，实质上是保本固定收益，这种理财产品可以作为以摊余成本计量的金融资产，但这类理财产品很可能是不符合现行监管要求的。